【裁判字號】    92,交抗,48
【裁判日期】    920430
【裁判案由】    聲明異議
【裁判全文】
臺灣高等法院高雄分院交通事件裁定                  九十二年度交抗字第四八號
    抗  告  人  甲○○
右抗告人因違反道路交通管理處罰條例案件，不服臺灣澎湖地方法院中華民國九十二
年三月七日所為裁定（九十二年度交聲字第二號、澎湖監理站澎監違字第駕裁八四Ｔ
00000000號），提起抗告，本院裁定如左：
    主  文
抗告駁回。
    理  由
一、抗告意旨略以：抗告人於九十一年七月五日上午九時四十分許，駕駛營業小客車
    （車牌號碼：Ｖ三─七六二號），沿澎湖縣馬公市某路由南向北行至西文澳八十
    六之五號前叉路口右轉（由南向東），並無闖紅燈右轉，原裁定以證人即舉發警
    員張繼志之證詞，認定抗告人闖紅燈右轉，令人不服；又闖紅燈依道路交通處罰
    條例，僅處罰新台幣（下同）二千四百元，而非五千四百元，原裁定科罰五千四
    百元，亦有未合云云。
二、按汽車駕駛人，行經有燈光號誌管制之交岔路口闖紅燈者，處新臺幣一千八百元
    以上五千四百元以下罰鍰，並記違規點數三點，道路交通管理處罰條例第五十三
    條、第六十三條第一項第三款定有明文。經查抗告人於九十一年七月五日上午九
    時四十分許，駕駛營業一般小客車（車牌號碼：Ｖ三─七六二號），確有由澎湖
    縣馬公市西文澳八十六之五號前叉路口南向東方向紅燈右轉之違規事實，業經證
    人即開單舉發之員警張繼志於原審審理中證稱：「當時我們一共有三個人共乘一
    部巡邏車執行交通整理勤務，我是帶班的，我是坐在駕駛座旁邊的位置，我們的
    巡邏車從東往西方向，本來我們車子準備要進入市區回交通隊，由東向西在行經
    西文澳八十六之五號前的交叉路口時，發現我們左邊叉路口的來車違規紅燈右轉
    ，之所以會認定他是違規右轉，是因為我們的行車方向是顯示綠燈，該交叉路口
    的紅綠燈顯示只有綠、黃、紅燈，沒有其他箭頭的指示，所以我們的行車方向是
    綠燈，旁邊交叉路口的燈號一定是紅燈，我們發現該車輛紅燈右轉後，我們就把
    車子調頭上前去攔查他，我當時十分確定異議人是違規右轉」等語明確，又系爭
    交叉路口之燈號設計除綠、黃、紅燈號之顯示外，並無其他箭頭燈號指示，此據
    異議人及證人張繼志一致供證述在卷，並有證人張繼志提出之現場路況相片三張
    及現場草圖卷附可按，經核相符，而證人即警員張繼志與違規駕駛之受處分人僅
    係一般警民關係，自無誣指動機，且其座於警車前坐，視線良好，衡情應無誤認
    之可能，參以抗告人於原審自承其初以依照綠色箭頭燈號指示右轉為由向澎湖縣
    警察局交通隊提出申訴，其該申訴理由顯與現場燈號實況不符，茲再改稱其通過
    該交岔路口時，燈號係顯示綠燈，員警駕車行駛之方向顯示紅燈，員警係反認其
    闖紅燈云云向原審聲明異議，抗告人陳述之異議理由前後不一，其是否任意編織
    藉口以免受罰，自值懷疑。再衡諸一般常情，若抗告人前開所異議事實屬實，則
    係交通警員「知法犯法」，恐遭民眾指責，迴避心態唯恐不及，豈有反而當場調
    轉車頭對守法民眾任意攔查開立罰單之理，抗告人所辯顯違事理。綜上所述，抗
    告人駕車行經有燈光號誌管制之交岔路口闖紅燈之事實，至為明確，堪以認定。
    從而，原處分機關援引道路交通管理處罰條例第五十三條、第六十三條第一項（
    第三款）之規定，裁處異議人罰鍰五千四百元並記違規點數三點，並無不當，原
    裁定駁回聲明異議，亦無不合，抗告人仍執陳詞提起抗告，為無理由，應予駁回
    。
據上論斷，應依道路交通案件處理辦法第二十六條，刑事訴訟法第四百十二條，裁定
如主文。
中    華    民    國     九十二     年       四       月      三十      日
                              臺灣高等法院高雄分院刑事第七庭
                                  審判長法官  李春昌
                                        法官  裕斗
                                        法官  莊飛宗
右正本證明與原本無異。
不得再抗告。
                                      書記官  張明賢
中    華    民    國     九十二     年       五       月        二      日
                                                                        Ｑ


司法院資訊處製作；財團法人民間司法改革基金會備份。
